【裁判字號】    99,消債更,508
【裁判日期】    991104
【裁判案由】    
【裁判全文】
臺灣高雄地方法院民事裁定           99年度消債更字第508號
聲  請  人  吳宗樺
代  理  人  楊譜諺律師
上列當事人聲請消費者債務清理事件之保全處分，本院裁定如下
：
    主  文
聲請駁回。
    理  由
一、按法院就更生或清算之聲請為裁定前，得因利害關係人之聲
    請或依職權，以裁定為下列保全處分：一、債務人財產之保
    全處分；二、債務人履行債務及債權人對於債務人行使債權
    之限制；三、對於債務人財產強制執行程序之停止；四、受
    益人或轉得人財產之保全處分；五、其他必要之保全處分，
    消費者債務清理條例第19條第1 項定有明文。次按法院裁定
    開始更生程序後，無擔保及無優先權之債權人對於債務人不
    得開始或繼續訴訟及強制執行程序，亦為同條例第48條第2
    項所明定，是於本院裁定准予更生程序前，除別有緊急或必
    要情形外，債權人依法得訴訟及為強制執行之權利應不受影
    響。
二、聲請人聲請意旨略以：本人因財務困難，陷於不能清償債務
    之窘境，而本人之更生聲請業在本院審理中，為免聲請人之
    財產遭到少數債權人之執行而獨受分配，而影響其他債權人
    獲償權益，並損害日後債務清理程序之公平性，及確保債務
    人經濟生活之重建，爰聲請保全處分以停止台灣台南地方法
    院98年度執字第31029 號及司執字第80222 號執行命令等語
    。
三、經查，聲請人以債權人公平受償為由聲請保全處分，但卻並
    未釋明於本院裁定准予更生程序前有何保全之緊急或必要情
    形；且聲請人之債權人對於聲請人之薪資債權所為強制執行
    程序，僅限於聲請人每月得支領之各項薪資於三分之一，及
    年終、考核、績效獎金及其他獎金在四分之三範圍內，是以
    執行扣薪並未明顯影響聲請人所需之必要生活費用支出。況
    更生程序主要係以法院裁定開始更生程序後之薪資、執行業
    務所得及其他固定收入作為更生方案之清償來源，是本院裁
    定開始更生程序前，並無停止債權人對於聲請人薪資債權強
    制執行之必要。至聲請人主張配偶係大陸配偶而無法外出工
    作乙節，依臺灣地區與大陸地區人民關係條例第17條第1 項
    及第17條之1 規定，許可在臺灣地區依親居留者，居留期間
    得在臺灣地區工作，經查聲請人配偶之居留事由即係依親居
    留，是並無聲請人所稱無法外出工作問題。綜上，聲請人所
    為保全處分之聲請並無理由，爰裁定如主文。
中    華    民    國    99    年    11    月     4    日
              民事庭        法      官  藍家慶
上為正本係照原本作成
如不服本裁定，應於裁定送達後10日內，以書狀向本院提出抗告
 ，並繳納抗告費新臺幣1 千元
中    華    民    國    99    年    11    月     4    日
                            書  記  官  梁竫

司法院資訊處製作；財團法人民間司法改革基金會備份。
